【裁判字號】    95,交上易,67
【裁判日期】    950905
【裁判案由】    業務過失傷害
【裁判全文】
臺灣高等法院高雄分院刑事判決        95年度交上易字第67號
上  訴  人
即  被  告  丙○○
上列上訴人因業務過失傷害案件，不服臺灣高雄地方法院95年度
交易字第173 號中華民國95年5 月26日第一審判決（起訴案號：
臺灣高雄地方法院檢察署95年度偵字第2778號），提起上訴，本
院判決如下：
     主  文
上訴駁回。
     事實及理由
一、本案經本院審理結果，認原審認事用法及量刑均無不當，應
    予維持，並引用原審判決書記載之事實、證據及理由（如附
    件）。
二、被告丙○○上訴以其駕駛自用小貨車並未侵入對向車道，應
    無過失，警詢筆錄係警員事先製作，程序上有重大之瑕疵，
    又依警方蒐證之現場照片觀之，車禍後被告駕駛之自用小貨
    車其左右後輪皆在遵行方向內，可見被告駕車並未跨越分向
    限制線，原判決認被告有過失而予以論罪科刑即有未當云云
    。
三、然查，警詢筆錄係先經警員乙○○以電話與被告聯繫，詢問
    肇事經過後，即先行以電腦記錄內容概要，迨被告到警局，
    再讓被告閱讀更正，而依現場跡證及掉落物都在對向車道，
    可見被告駕駛之自用小貨車確有跨越對向車道之情，業據證
    人即警員乙○○於本院審理時到庭證述綦詳；且即或警詢筆
    錄製作之程序容有瑕疵，然檢察官起訴事實係認被告駕駛自
    用小貨車於肇事路段，因超車跨越分向限制線，駛入南向車
    道，而與對向由甲○○駕駛車號YR-9251 號自用小客車對撞
    ，涉有刑法第284 條第2 項前段業務過失傷害之罪嫌，而原
    審於行準備程序及審理時，兩度訊問被告就檢察官起訴之事
    實是否認罪，被告均答稱：「認罪」，僅要求從輕科刑，此
    有筆錄在卷可按。至被告之自用小貨車左、右後輪肇事後在
    其遵行車道上，乃係撞擊力道慣性之原理，不能執此即認其
    未跨越對向車道。被告於本院審理時任意翻異其在原審審理
    時之供詞，指摘原判決不當，非有理由，應予駁回。
四、據上論斷，應依刑事訴訟法第368 條、第373 條，判決如主
    文。
本案經檢察官陳宗吟到庭執行職務。
中    華    民    國    95    年    9     月    5     日
                  刑事第四庭    審判長法  官  蕭權閔
                                      法  官  林水城
                                      法  官  陳吉雄
以上正本證明與原本無異。
本判決不得上訴。
中    華    民    國    95    年    9     月    6     日
                                      書記官  梁美姿
                                                     Q
附件：
臺灣高雄地方法院刑事判決             95年度交易字第173號
公  訴 人  臺灣高雄地方法院檢察署檢察官
被     告  丙○○
上列被告因業務過失傷害案件，經檢察官提起公訴（95年度偵
字第2778號），本院改依簡式審判程序審理，判決如下：
    主  文
丙○○從事業務之人，因業務上之過失傷害人，處有期徒刑參月
，如易科罰金，以參佰元折算壹日。
    事  實
一、丙○○係民間「上佰有限公司」雇用之司機，為從事駕駛業
    務之人。其於民國94年10月26日10時20分許，駕駛車號YC-
    8308號自用小貨車運送牛奶，沿高雄縣鳥松鄉○○路由南向
    北行駛，行至該路南向第36支路燈桿處之彎道時，竟跨越分
    向限制線，逆向駛入南向車道。適對向有甲○○駕駛車號YR
    -9251 號自用小客車亦沿該路由北向南行駛，適亦行至該處
    ，兩車乃於該處北向車道發生對撞，兩車撞擊點均在左前車
    頭，致甲○○因而受有左胸挫傷、左腳踝挫傷之傷害。
二、案經甲○○訴由高雄縣政府警察局仁武分局報請臺灣高雄地
    方法院檢察署檢察官偵查起訴。
    理  由
壹、程序方面：
    按本件被告丙○○所犯係死刑、無期徒刑、最輕本刑為三年
    以上有期徒刑以外之罪，其於準備程序就前揭被訴事實為有
    罪之陳述，經受命法官告知簡式審判程序之旨，並聽取其與
    公訴人之意見後，本院認無不得或不宜改依簡式審判程序進
    行之處，爰依刑事訴訟法第273 條之1 第1 項、第284 條之
    1 ，裁定本件由受命法官獨任進行簡式審判程序，合先敘明
    。
貳、實體方面：
一、訊據被告對於上揭業務過失傷害等情坦承不諱，核與告訴人
    甲○○指訴之情節大致相符，並有道路交通事故現場圖、道
    路交通事故調查報告表各1 份、現場照片6 幀、告訴人提出
    之高雄榮民總醫院診斷證明書紙1 紙附卷可稽，足認被告之
    自白與事實相符。
二、按駕駛人駕駛汽車，應遵守道路交通標誌、標線、號誌之指
    示；汽車在雙向二車道行駛時，在劃有分向限制線之路段，
    不得駛入來車之車道內，道路交通安全規則第90條前段、第
    97條第2 款分別訂有明文。被告領有合格之普通小型車駕駛
    執照，對於上開應行注意之情形，自不得諉為不知，且依前
    開道路交通事故調查報告表之記載，案發時為日間自然光線
    良好、天候晴，且路面乾燥、無缺陷、無障礙物、視距良好
    ，依被告之智識、能力，並無不能注意之情事，被告竟疏未
    注意及此，未遵守道路交通標誌、標線、號誌之指示，在雙
    向二車道行駛時，在劃有分向限制線之路段，竟駛入來車之
    車道內，致撞擊被害人甲○○而發生本件事故，被告對於本
    件車禍之發生自有過失。且被害人甲○○係因本案交通事故
    ，致因受左胸挫傷、左腳踝挫傷等傷害，有上開診斷證明書
    在卷可稽，其受傷結果與被告前開過失行為間，有相當因果
    關係。是本件事證明確，被告之犯行堪予認定。
三、被告丙○○為上佰有限公司僱用之司機，於案發時並以該公
    司所有之上開自用小貨車運送牛奶，為從事駕駛業務之人，
    故核其所為，係犯刑法第284 條第2 項前段之業務過失傷害
    罪。爰審酌被告並無前科，有臺灣高等法院被告全國前案紀
    錄表1 份在卷可按，素行尚稱良好，於本院審理時坦承犯行
    ，態度良好，亦表明願與告訴人和解之意，僅因與告訴人請
    求賠償之數額差距過失而無法成立和解等一切情狀，量處如
    主文所示之刑，並諭知易科罰金之折算標準。
據上論斷，應依刑事訴訟法第273 條之1 第1 項、第299 條第1項
前段、刑法第284 條第2 項前段，第41條第1 項前段，罰金罰鍰
提高標準條第1 條前段、第2 條，判決如主文。
中    華    民    國    95    年    5     月    26    日
                      交通法庭  法官  王啟明
以上正本證明與原本無異。
如不服本判決，應於判決送達後10日內，向本院提出上訴狀。
中    華    民    國    95    年    5     月    26    日
                                書記官  陳心儀
附錄本案判決論罪科刑法條全文：
刑法第284條第2項
從事業務之人，因業務上之過失傷害人者，處1 年以下有期徒刑
、拘役或1 千元以下罰金，致重傷者，處3 年以下有期徒刑、拘
役或2千元以下罰金。


司法院資訊處製作；財團法人民間司法改革基金會備份。
